【裁判字號】    95,毒抗,80
【裁判日期】    950227
【裁判案由】    毒品危害防制條例
【裁判全文】
臺灣高等法院刑事裁定                  95年度毒抗字第80號
抗  告  人
即  被  告  甲○○
                    現於台灣台北看守所
上列抗告人因毒品危害防制條例案件，不服臺灣臺北地方法院中
華民國95年1月19日裁定（95年度毒聲字第75號），提起抗告，
本院裁定如下：
    主  文
抗告駁回。
    理  由
一、本件抗告意旨略以：
    抗告人於民國（下同）九十三年間即因施用第二級毒品之罪
    ，經板檢以九十三年度核退毒偵字第一四六九號提起公訴，
    並由板院以九十三年度易字第一三一四號判處有其徒刑六月
    確定。審之該案既屬五年內再犯，且判刑確定執行中，則其
    續發之本案，當無時逾五年之見解，當屬五年內再犯無疑，
    即無由檢察官再為請觀察勒戒之合法可能性，因之提抗告，
    請撤銷原裁定云云。
二、按犯毒品危害防制條例第十條之罪者，檢察官應聲請法院裁
    定，令被告入勒戒處所觀察、勒戒，其期間不得逾二月。依
    前項規定為觀察勒戒執行完畢釋放後，五年後再犯第十條之
    罪者，適用本條前二項之規定。毒品危害防制條例第二十條
    第一項、第三項、觀察勒戒處分執行條例第三條第一項定有
    明文。
三、本院查：
（一）被告於民國九十四年四月二十一日被查獲施用第二級毒品
      之犯行，有臺灣檢驗科技股份有限公司濫用藥物檢驗報告
      （參見偵卷第七七頁）附卷可稽，足證其確有於上開時、
      地施用第二級毒品安非他命之事實無誤。再被告前於八十
      八年間，因施用毒品案件，經台灣板橋地方法院以八十八
      年度毒聲字第五七Ｏ號裁定令入戒治處所施以強制戒治，
      於八十九年二月四日保護管束期滿執行完畢，其於前開強
      制執行完畢釋放五年後，再犯本件施用第二級毒品之犯行
      ，且於五年內未曾受觀察勒戒處分之執行，有本院被告前
      案紀錄表卷可稽。
（二）原審以：臺灣臺北地方法院檢察署以被告甲○○基於施用
      第二級毒品之犯意，於民國九十四年四月二十一日採尿前
      回溯九十六小時內之某時許，在不詳地點，施用第二級毒
      品安非他命一次；嗣為警於同年四月二十一日凌晨一時許
      ，在台北市○○街○段一六四巷十二號四樓之六查獲之事
      實，並以被告之尿液經送檢驗結果，呈安非他命陽性反應
      ，有臺灣檢驗科技股份有限公司濫用藥物檢驗報告一紙附
      卷可稽，其施用第二級毒品犯行堪予認定，而依毒品危害
      防制條例第二十條第一項、及觀察勒戒處分執行條例第三
      條第一項之規定，聲請裁定將被告送勒戒處所觀察、勒戒
      等語，認本件檢察官之聲請並無不合，予以准許，而裁定
      被告應送觀察勒戒處所觀察、勒戒，經核其認事用法並無
      違誤。
四、本件抗告人之抗告被旨以被告前因施用第二級毒品，被判處
    有期徒刑六月，經確定並執行中，因之認為本案無時逾五年
    之問題，係屬五年內再犯，檢察官無聲請裁定觀察勒戒之合
    法可能性，而提抗告，指原裁定不當，難認為有理由，應予
    駁回。
五、據上論結，應依刑事訴訟法第四百十二條，裁定如主文。
中    華    民    國    95    年    2     月    27    日
                  刑事第三庭審判長法  官  許國宏
                                  法  官  楊貴志
                                  法  官  許增男
以上正本證明與原本無異。
不得再抗告。
                                  書記官  葉金發
中    華    民    國    95    年    2     月    27    日


司法院資訊處製作；財團法人民間司法改革基金會備份。
